【裁判字號】    97,訴,498
【裁判日期】    980525
【裁判案由】    違反毒品危害防制條例
【裁判全文】
臺灣花蓮地方法院刑事判決               97年度訴字第498號
                                       98年度訴字第74號
公  訴  人  臺灣花蓮地方法院檢察署檢察官
被      告  甲○○
                    （另案於臺灣花蓮監獄執行中）
            丙○○
共      同
指定辯護人  曾泰源律師
上列被告因違反毒品危害防制條例案件，經檢察官提起公訴（97
年度偵字第5457、5458號），及追加起訴（98年度偵字第 451號
），本院一併審理判決如下：
    主  文
甲○○共同販賣第一級毒品，四罪，均累犯，各處如附表編號一
至四所示之刑；又販賣第二級毒品，三罪，均累犯，各處如附表
編號五至七所示之刑。應執行無期徒刑，褫奪公權終身，共同販
賣第一級毒品所得新臺幣玖仟元（此部分與丙○○連帶沒收）及
販賣第二級毒品所得新臺幣伍仟元均沒收，如全部或一部不能沒
收時，均以其財產抵償之（其中新臺幣玖仟元與丙○○連帶抵償
）。
丙○○共同販賣第一級毒品，四罪，各處如附表編號一至四所示
之刑。應執行有期徒刑拾玖年，共同販賣第一級毒品所得新臺幣
玖仟元均沒收（與甲○○連帶沒收），如全部或一部不能沒收時
，均以其財產抵償之（與甲○○連帶抵償）。另被訴共同販賣第
二級毒品部分無罪。
    事  實
一、甲○○前因違反槍砲彈藥刀械管制條例等案件，由法院分別
    判刑確定，經與假釋前之殘刑併另案刑期接續執行後，甫於
    民國96年 3月24日縮刑假釋期滿執行完畢，竟猶不知悔改，
    與女友丙○○基於意圖營利販賣毒品之不法犯意聯絡，而以
    0000000000、0000000000、0000000000、0000000000及0000
    000000號等行動電話門號作為對外聯絡工具，由甲○○或丙○○先於電話中與洽購者議定毒品交易之內容，再由甲○○
    自行或甲○○與丙○○同行前往交付毒品並收取價金，而於
    如附表所示時地，共同或獨自販賣如附表所示毒品與如附表
    所示之人。
二、案經花蓮縣警察局花蓮分局報請台灣花蓮地方法院檢察署檢
    察官偵查起訴及該署檢察官自動檢舉追加起訴。
    理  由
甲、證據能力：
    按被告以外之人於審判外之言詞或書面陳述，除法律有規定
    外，不得作為證據，刑事訴訟法第159條第1項定有明文；本
    件被告甲○○、丙○○固對證人戊○○、乙○○及己○○於
    警詢、偵查中所為證詞之證據能力不表爭執，然以辯護人曾
    律師既否認上開證人警詢證詞之證據能力，觀之上開證人亦
    於檢察官偵查、補充偵查及本院審理時到庭具結後充分證述
    在卷，即可引為證據資料，是其等於警詢中之證述，因屬審
    判外之陳述，且已非證明犯罪事實存否所必要，應認無證據
    能力。又本件被告及辯護人對於合法監聽取得之監聽譯文內
    容均不爭執，且本件通訊監聽譯文係由承辦員警基於查緝本
    案之偵查過程中所製作，無證據顯示存有詐偽或虛飾之情事
    ，應無顯不可信之情形，則該監聽譯文依據刑事訴訟法第15
    9條之5規定，即有證據能力，合先陳明。
乙、實體部分：
壹、有罪部分：
一、訊據被告甲○○、程芝雷矢口否認有何上開販賣毒品之犯行
    ，被告甲○○辯稱：伊與戊○○有財務糾紛，戊○○偷標伊
    的會，為此曾吵過架而生嫌隙，戊○○對伊之指證應係挾怨
    報復，伊僅曾與戊○○一起去向別人拿毒品；伊有跟乙○○
    收錢，但那是乙○○欠伊玫瑰石的錢，並非販毒之款項，乙○○在遠東牙醫附近未將欠款全數償還，伊遂與乙○○發生
    口角而有恩怨；又伊曾介紹己○○購買毒品，但己○○嗣未
    到來，遂未能帶其前往，伊去吉安火車站是要帶己○○去找
    工作，並未販毒予己○○云云；被告丙○○辯稱：伊於97年
    7 月間始與甲○○交往，此前並不認識戊○○，是戊○○指
    證伊曾與甲○○共同販賣海洛因給戊○○係不實指控，伊與
    甲○○及綽號白毛之乙○○等人係共同合資購買毒品一起施
    用，並未與甲○○共同販賣毒品給乙○○云云，惟查：
  (一)被告丙○○對於曾與被告甲○○駕駛 N9-2699號自小客車前
    往花蓮市○○街可利亞餐廳停車場交付毒品予證人戊○○乙
    節，早已於警詢中坦認其事（見A3警卷鉛筆編號第 9頁反面
    、A5警卷鉛筆編號第 2頁反面），是其嗣後於偵審中翻供否
    認，謂其於97年 7月之前並不認識戊○○及去戊○○早餐店
    是陪甲○○去看小狗，甚至係與其他人合資購買一起施用云
    云，諒屬已知所犯重罪事態嚴重，不得不為避就卸責及迴護
    甲○○之詞，自無從採信。
  (二)證人戊○○於檢察官補充偵查及本院審理時，曾不只 1次針
    對被告 2人如何於蒞庭檢察官更正後所指犯罪時、地共同販
    賣新台幣（下同） 3,000元之海洛因予伊施用之情節結證綦
    詳（見B2偵查卷第52至54頁、本院A1卷98年 3月12日審判筆
    錄第 6至10頁），嗣亦經與被告甲○○對質，堅詞否認有被
    告甲○○所辯因會款糾紛而起爭執心存報復之情事，並陳明
    係將所標得之會款借給甲○○購買毒品，尚未向甲○○索討
    ，何來爭吵報復等語，且查其於補充偵查中曾流淚哭泣作證
    ，於本院審理時，初尚因被告家屬在庭旁聽而發抖證述，顯
    係因其吐實作證而於心理上遭受兩難之壓力，應可排除挾怨
    報復情事；加上其於檢察官補充偵查時，曾提出其上載有00
    00000000號行動電話門號（係被告甲○○所使用之門號，後
    詳）之記事本（見B2偵查卷第65頁）作為佐證以實其說，足
    見其與被告甲○○確有以電話聯繫購毒之情事，是其證詞應
    屬真實可採。
  (三)被告甲○○於警詢、偵查中自承：伊曾使用0000000000號行
    動電話及0000000000號行動電話係被告丙○○持有使用，及
    於本院97年11月18日羈押庭訊問時，復承認0000000000號行
    動電話曾為伊持有使用；被告丙○○於警詢中亦坦承000000
    0000號行動電話係伊持有使用，及於本院97年11月18日羈押
    庭訊問時，復承認甲○○平日曾使用伊持有之0000000000號
    行動電話等情；加上被告甲○○與證人戊○○熟識，情如姊
    弟，並無怨隙，已如前述，及被告丙○○於97年11月18日本
    院聲押案件庭訊時，再次明確陳述曾與被告甲○○一同駕車
    來到可利亞餐廳附近停車場，並與戊○○會面及其於警詢時
    之陳述均出於自由意志所為，則其所辯伊係97年 7月之後始
    認識戊○○之說法已不攻自破，及被告 2人為男女朋友關係
    ，平日為毒品交易所需，交叉持用上開門號行動電話作為與
    購毒者聯絡之工具，而被告丙○○不僅曾參與毒品交易前之
    聯繫工作，嗣後更曾一同前往交付毒品收取價金，顯已基於
    販賣圖利之犯意聯絡，共同參與販毒構成要件行為，殆無疑
    義。
  (四)被告 2人雖否認曾販賣海洛因予證人乙○○施用，惟證人乙○○曾分別於97年10月上旬某日、同年月下旬某日及同年11
    月上旬某日，以其持用之0000000000號行動電話與被告甲○○或丙○○所持用0955開頭之行動電話取得聯繫後，約定在
    花蓮市○○○街（追加起訴書誤植為民國路）其租住處樓下
    交易毒品，先後向被告2人購買2,000元、2,000元及2,000元
    之海洛因共3次，其中2次是女生（按係指被告丙○○）接聽
    電話，有談論到交易數量、時間、地點等細節，被告 2人電
    話有時會交換講，該 3次交易，被告丙○○均與被告甲○○
    駕車同來送貨等情，已據證人乙○○於檢察官補充偵查時及
    本院審理時到庭結證在卷（見B2偵查卷第45、46頁及本院A1
    卷98年4月6日審判筆錄第3至7頁），證人乙○○更進一步證
    實，伊第 3次向被告甲○○購買海洛因係先賒欠，並未於當
    日付款，伊是於被告甲○○交付毒品約 1星期後，始以電話
    聯繫約在遠東牙醫診所附近碰面，再將 2,000元還給甲○○
    ，還錢當天未買毒品等情（見B2偵查卷第45頁及本院A1卷98
    年4月6日審判筆錄第5頁），而此並有被告甲○○（0000000
    000號）與證人乙○○（0000000000號）於97年11 月14日18
    時05分及同日18時12分，就返還購毒欠款雙方對話之兩通行
    動電話監聽譯文內容在卷可資印證（第 1通係證人乙○○打
    給被告甲○○，乙○○稱：你在哪裡？甲○○答：我在市區
    。乙○○稱：我可能先沒跟你拿，我先拿錢給你。甲○○答
    ：好啊！我過去你那邊。乙○○稱：我人在遠東牙醫，建林
    路龍的檳榔，我在門口喝酒。甲○○答：我等一下馬上到！
    第 2通則是被告甲○○打給證人乙○○，甲○○稱：我們到
    了啊！出來啊！乙○○答：有沒有看到我？甲○○稱：有，
    我看到了。），益見證人乙○○前揭證述，信而有徵，絕非
    虛妄誣指。況根據證人乙○○所為不利於被告丙○○之當庭
    指證，被告丙○○既以分工接聽電話論及交易細節，嗣並與
    被告甲○○一同前往約定地點送貨，要難謂非參與販毒而得
    卸責。
  (五)被告甲○○固否認販賣安非他命予證人己○○施用，然證人
    己○○曾分別於97年10月 5日、同年10月底某日及97年11月
    14日或15日（追加起訴書誤載為97年11月25日），以其持用
    之0000000000號行動電話與被告甲○○0955開頭之行動電話
    聯繫後，均約在吉安火車站前交易毒品，先後向被告甲○○
    購買2,000元、2,000元及1,000元之安非他命共 3次之事實，
    業據證人己○○於檢察官補充偵查時及本院審理時到庭結證
    綦詳（見B2偵查卷第33、34頁及本院A1卷98年 4月23日審判
    筆錄第3至6頁），證人己○○更進一步證稱：伊第 3次向被
    告甲○○購買安非他命時，被告甲○○之行動電話門號已更
    換為0000000000號，嗣並提供其已將甲○○上開聯繫門號存
    錄於自己手機電話簿檔案之畫面供檢察官勘驗以實其說，而
    此亦經檢察官當庭勘驗其手機存檔資料屬實（見B2偵查卷第
    34頁），足認證人己○○所述確有根據，並非憑空捏造。再
    被告甲○○於本院審理時要求與證人己○○對質，冀以其之
    所以前往吉安火車站，係因欲帶己○○去找工作之說法顛覆
    證人己○○之證詞，惟己○○仍堅詞證稱：被告甲○○之前
    曾帶伊去找工作，但這三次去吉安火車站，係為向被告甲○○購買安非他命，且均當場交貨付款等語無訛，足認被告甲○○所辯，純屬卸責之詞，委無可採。
  (六)此外，並有被告甲○○、丙○○所持用上開行動電話門號之
    通訊監察書及監聽譯文在卷可佐，足資證明被告 2人於97年
    間確曾以上開行動電話作為聯絡工具，據此亦可佐實證人戊○○、乙○○及己○○等人上開證述之憑信性。
  (七)本件事證至此已臻明確，被告甲○○、丙○○之上開販賣毒
    品犯行殊堪認定，均應依法論科。至被告甲○○聲請傳訊證
    人邱玉鳳、趙威嵐及丁○○，冀以證明證人戊○○、乙○○
    與其因有糾紛恩怨而挾怨報復，被告丙○○另聲請傳訊證人
    陳承宗，冀以證明其於96年間並不認識證人戊○○等情，因
    本件事證已明朗，核無再加傳訊之必要，附此敘明。
二、按毒品危害防制條例第4條之規定，頃於98年5月20日經修正
    公布在案，嗣於98年5月22日生效施行，其中關於該條第1項
    之販賣第一級毒品罪及第 2項之販賣第二級毒品罪，其得併
    科罰金之法定刑度分別從1,000萬元提高為2,000萬元及從70
    0萬元提高為1,000萬元，係屬被告行為後法律之變更，自應
    比較新舊法而為適用，顯以修正前之舊法對被告有利，本件
    乃依修正前毒品危害防制條例第 4條之規定對被告加以論科
    。核被告甲○○、丙○○ 4次共同販賣第一級毒品海洛因之
    行為，均係犯修正前毒品危害防制條例第4條第1項之販賣第
    一級毒品罪；被告甲○○ 3次獨自販賣第二級毒品安非他命
    之行為，則均犯修正前毒品危害防制條例第4條第2項之販賣
    第二級毒品罪。被告甲○○、丙○○於販賣前持有毒品海洛
    因及被告甲○○於販賣前持有毒品安非他命之低度行為，均
    應分別為販賣海洛因及販賣安非他命之高度行為所吸收，不
    另論罪。查被告 2人之各次販毒行為，均係在刑法修正廢除
    連續犯規定之後所為，均可獨立分割成罪，本於「一罪一罰
    」之立法目的，自應予以分論併罰。再其 2人就所犯販賣第
    一級毒品之 4罪間，均有犯意聯絡及行為分擔，應依刑法第
    28條之規定，論以共同正犯。另被告甲○○有如犯罪事實欄
    所述科刑及刑罰執行完畢之前科紀錄，有台灣高等法院被告
    前案紀錄表乙份在卷可稽，其於 5年以內故意再犯本件有期
    徒刑以上之 7罪，均為累犯，應依刑法第47條之規定，就法
    定本刑為有期徒刑、得併科罰金部分加重其刑（其中就販賣
    第一級毒品罪之法定刑為死刑、無期徒刑部分及販賣第二級
    毒品罪之法定刑為無期徒刑部分不得加重）。又查被告丙○○共同販賣毒品海洛因，助長毒品流通，戕害國人健康，犯
    後飾詞卸責並迴護男友甲○○，固值非難，惟依卷證判斷其
    所為情節，應屬依附於被告甲○○從事犯罪之角色，尚非首
    惡之徒，且其販賣對象僅 2人、次數僅 4次，交易金額亦僅
    9,000 元，則其所為之販賣海洛因行為對他人及國家社會侵
    害之程度尚非至鉅，且獲利亦非豐厚，是本院認如宣告被告
    丙○○販賣第一級毒品罪之法定最低刑度，猶嫌過重，依一
    般國民生活經驗法則，實屬情輕法重，客觀上當足引起一般
    人之同情，爰就被告丙○○之前揭犯行，皆依刑法第59條之
    規定，酌減其刑。爰審酌被告 2人販賣毒品，助長毒品流通
    ，不僅戕害國人身心健康，亦間接導致其他犯罪產生，嚴重
    影響社會治安，兼衡渠等犯罪動機、目的及犯罪手段，犯後
    均飾詞卸責，未見悔悟之心等一切情狀，各量處如主文所示
    之刑，並就被告甲○○所犯販賣第一級毒品部分，宣告褫奪
    公權終身，並定其等之應執行刑，以示懲儆。末查，被告 2
    人共同販賣海洛因所得之價金共 9,000元，以及被告甲○○
    獨自販賣安非他命所得之價金共 5,000元，乃因涉犯販賣第
    一級、第二級毒品罪所得之財物，雖未經扣案，仍應依毒品
    危害防制條例第19條第1項規定宣告沒收（被告2人共同販賣
    海洛因所得 9,000元部分應連帶沒收），如全部或一部不能
    沒收時，以其財產抵償之（上開9,000元部分應由被告2人連
    帶抵償）。
貳、無罪部分：
一、公訴意旨略以：被告丙○○基於與同案被告甲○○販賣安非
    他命之犯意聯絡，於97年10月下旬某日，以行動電話聯繫後
    ，由同案被告甲○○駕車一同前往吉安火車站前，共同販賣
    2,000元之安非他命予己○○1次，因認被告丙○○涉犯（修
    正前）毒品危害防制條例第4條第2項之販賣第二級毒品罪嫌
    云云（原追加起訴之蒞庭檢察官認被告丙○○除有該次共同
    販賣安非他命之犯行外，尚曾於97年10月 5日及97年11月中
    旬某日〈原追加起訴書記載為11月25日，嗣經蒞庭檢察官當
    庭更正〉，在吉安火車站前，與同案被告甲○○共同販賣安
    非他命予己○○2次，惟此部分業經蒞庭檢察官於98年4月23
    日審理及論告時，以證據薄弱為由，當庭更正刪減之，是本
    院僅就未刪減之犯行部分加以論述）。
二、按犯罪事實應依證據認定之，無證據不得認定犯罪事實，又
    不能證明被告犯罪者，應諭知無罪之判決，刑事訴訟法第15
    4條第2項、第301條第1項分別定有明文。次按認定犯罪所憑
    之證據，雖不以直接之證據為限，間接證據亦包含在內，然
    而無論直接證據或間接證據，其為訴訟上之證明，須於通常
    一般人均不致有所懷疑，而得確信其為真實之程度者，始得
    據為有罪之認定，倘其證明尚未達於此一程度，而有合理之
    懷疑存在時，事實審法院復已就其心證上理由予以闡述，敘
    明其無從為有罪之確信，因而為無罪之判決，尚不得任意指
    為違法；又刑事訴訟法第161條已於91年 2月8日修正公布，
    修正後同條第 1項規定：檢察官就被告犯罪事實，應負舉證
    責任，並指出證明之方法。因此，檢察官對於起訴之犯罪事
    實，應負提出證據及說服之實質舉證責任。倘其所提出之證
    據，不足為被告有罪之積極證明，或其闡明之證明方法，無
    從說服法官以形成被告有罪之心證，基於無罪推定之原則，
    自應為被告無罪判決之諭知，最高法院76年臺上字第4986號
    、92年臺上字第128號分別著有判例可資參照。
三、公訴人認被告丙○○於97年10月下旬某日另涉（修正前）毒
    品害防制條例第4條第2項之販賣第二級毒品罪嫌，無非以證
    人己○○於警詢及補充偵查中之證述為其論據。訊據被告丙○○堅決否認有販賣安非他命之犯行，辯稱：伊並不認識己○○，未與己○○接洽，不曾販賣毒品予己○○等語。經查
    證人己○○於98年 1月21日補充偵查時，對檢察官詢及斯時
    曾陪同被告甲○○前來交付安非他命之女性友人，是否為口
    卡照片上所示之丙○○（提示丙○○照片令其辨認）？證人
    己○○答稱：因係黑白照片，不是很確定，但很像，有八分
    像等語（見B2偵查卷第66頁），嗣於本院最後 1次審理時再
    度到庭，並在交付詰問程序中結稱：「（辯護人問：你打電
    話給甲○○電話是何人所接？）有時是甲○○接，有時是 1
    個女的接的，那女的我不認識，但我會告訴她我要找大勝或
    哥哥。（辯護人問：你是否曾經向那個女的說要向甲○○買
    毒品？）沒有。‧‧‧（審判長問：你向甲○○聯絡的 3次
    電話，其中有 1次是女的接的，你能否確認那個女的就是剛
    才在庭的被告丙○○〈按經隔離訊問〉？）我只有聽到聲音
    ，並沒有看到人。（審判長問：你跟甲○○都是在吉安火車
    站那裡交易，有幾次是甲○○自己 1個人來，有幾次是有人
    陪他來？）我記得第 2次交易的時候，有個女的有陪他來，
    但到底是誰，我並不知道。（審判長問：是否就是剛才在庭
    的被告丙○○？）我真的不知道。」等語翔實（見本院A1卷
    98年 4月23日審判筆錄第5、6頁）。既證人己○○無法明確
    指證曾以電話聯繫及陪同被告甲○○前往吉安火車站交付毒
    品之女性友人即為被告丙○○，所證顯有瑕疵，況被告丙○○亦始終否認其事，而上開部分除此之外，再無其他證據可
    資憑認被告丙○○確有公訴人所指之販賣安非他命犯行，尚
    難遽認被告丙○○涉有共同販賣第二級毒品之罪名。揆諸前
    揭說明，自應就此部分，另為被告丙○○無罪之諭知，以免
    冤抑。
據上論斷，應依刑事訴訟法第299條第1項前段、第301條第1項，
修正前毒品危害防制條例第 4條第1項、第2項、毒品危害防制條
例第19條第1項，刑法第11條、第28條、第47條第1項、第59條、
第51條第4款、第5款、第37條第1項，判決如主文。
本案經檢察官吳文正到庭執行職務。
中      華      民      國    98   年   5   月   25   日
                      刑事第一庭審判長法 官   張健河
                                      法 官   蕭一弘
                                      法 官   魏俊明
以上正本證明與原本無異。
如不服本判決應於收受送達後10日內向本院提出上訴書狀，並應
敘述具體理由。其未敘述上訴理由者，應於上訴期間屆滿後20日
內向本院補提理由書 (均須按他造當事人之人數附繕本)「切勿
逕送上級法院」。
中    華    民    國    98    年    5     月    25    日
                                      書記官
附錄本判決論罪之法律條文：
修正前毒品危害防制條例第4條：
製造、運輸、販賣第一級毒品者，處死刑或無期徒刑；處無期徒
刑者，得併科新臺幣1千萬元以下罰金。
製造、運輸、販賣第二級毒品者，處無期徒刑或 7年以上有期徒
刑，得併科新臺幣7百萬元以下罰金。
製造、運輸、販賣第三級毒品者，處 5年以上有期徒刑，得併科
新臺幣5百萬元以下罰金。
製造、運輸、販賣第四級毒品者，處 3年以上10年以下有期徒刑
，得併科新臺幣3百萬元以下罰金。
製造、運輸、販賣專供製造或施用毒品之器具者，處1年以上7年
以下有期徒刑，得併科新臺幣1百萬元以下罰金。
前五項之未遂犯罰之。
附表：
一、販毒者：甲○○、丙○○。
    販賣時間：97年2月中旬某日下午2時許。
    販賣地點：花蓮市○○街258號可利亞餐廳附近停車場。
    販賣對象：戊○○（持用0000000000號行動電話門號）。
    販賣內容：新台幣（下同）3,000元之第一級毒品海洛因。
    （販賣時間、次數業經蒞庭檢察官於98年2月9日提出補充理
    由書更正刪減如上）
    判決主文：甲○○、丙○○共同販賣第一級毒品，甲○○累
    犯，處無期徒刑，褫奪公權終身，丙○○處有期徒刑拾陸年
    ；又共同販賣第一級毒品所得新臺幣參仟元沒收，如全部或
    一部不能沒收時，以其等財產連帶抵償之。
二、（原追加起訴書附表編號四）
    販毒者：甲○○、丙○○。
    販賣時間：97年10月上旬某日。
    販賣地點：花蓮市○○○街（公訴人誤植為民國路，嗣已經
    蒞庭檢察官於98年4月6日本院審理時當庭更正）53號乙○○
    租住處樓下。
    販賣對象：乙○○（持用0000000000號行動電話門號）。
    販賣內容：2,000元之第一級毒品海洛因。
    判決主文：甲○○、丙○○共同販賣第一級毒品，甲○○累
    犯，處無期徒刑，褫奪公權終身，丙○○處有期徒刑拾陸年
    ；又共同販賣第一級毒品所得新臺幣貳仟元沒收，如全部或
    一部不能沒收時，以其等財產連帶抵償之。
三、（原追加起訴書附表編號五）
    販毒者：甲○○、丙○○。
    販賣時間：97年10月下旬某日。
    販賣地點：花蓮市○○○街（公訴人誤植為民國路，嗣已經
    蒞庭檢察官於98年4月6日本院審理時當庭更正）53號乙○○
    租住處樓下。
    販賣對象：乙○○（持用0000000000號行動電話門號）。
    販賣內容：2,000元之第一級毒品海洛因。
    判決主文：甲○○、丙○○共同販賣第一級毒品，甲○○累
    犯，處無期徒刑，褫奪公權終身，丙○○處有期徒刑拾陸年
    ；又共同販賣第一級毒品所得新臺幣貳仟元沒收，如全部或
    一部不能沒收時，以其等財產連帶抵償之。
四、（原追加起訴書附表編號六）
    販毒者：甲○○、丙○○。
    販賣時間：97年11月上旬某日。
    販賣地點：花蓮市○○○街（公訴人誤植為民國路，嗣已經
    蒞庭檢察官於98年4月6日本院審理時當庭更正）53號乙○○
    租住處樓下。
    販賣對象：乙○○（持用0000000000號行動電話門號）。
    販賣內容： 2,000元之第一級毒品海洛因（本次交易價金，
    乙○○係先行賒欠，嗣於97年11月14日以行動電話聯繫與甲○○相約在花蓮縣吉安鄉○○路「遠東牙醫診所」附近交付
    ）。
    判決主文：甲○○、丙○○共同販賣第一級毒品，甲○○累
    犯，處無期徒刑，褫奪公權終身，丙○○處有期徒刑拾陸年
    ；又共同販賣第一級毒品所得新臺幣貳仟元沒收，如全部或
    一部不能沒收時，以其等財產連帶抵償之。
五、（原追加起訴書附表編號一）
    販毒者：甲○○。
    販賣時間：97年10月5日。
    販賣地點：吉安火車站前。
    販賣對象：己○○（持用0000000000號行動電話門號）。
    販賣內容：2,000元之第二級毒品安非他命。
    判決主文：甲○○販賣第二級毒品，累犯，處有期徒刑捌年
    ，販賣第二級毒品所得新臺幣貳仟元沒收，如全部或一部不
    能沒收時，以其財產抵償之。
六、（原追加起訴書附表編號二）
    販毒者：甲○○。
    販賣時間：97年10月底某日。
    販賣地點：吉安火車站前。
    販賣對象：己○○（持用0000000000號行動電話門號）。
    販賣內容：2,000元之第二級毒品安非他命。
    判決主文：甲○○販賣第二級毒品，累犯，處有期徒刑捌年
    ，販賣第二級毒品所得新臺幣貳仟元沒收，如全部或一部不
    能沒收時，以其財產抵償之。
七、（原追加起訴書附表編號三）
    販毒者：甲○○。
    販賣時間：97年11月14日或15日（原追加起訴書誤植為97年
    11月25日）。
    販賣地點：吉安火車站前。
    販賣對象：己○○（持用0000000000號行動電話門號）。
    販賣內容：1,000元之第二級毒品安非他命。
    判決主文：甲○○販賣第二級毒品，累犯，處有期徒刑捌年
    ，販賣第二級毒品所得新臺幣壹仟元沒收，如全部或一部不
    能沒收時，以其財產抵償之。


司法院資訊處製作；財團法人民間司法改革基金會備份。
